【裁判字號】    89,易,2811
【裁判日期】    891221
【裁判案由】    電子遊戲場業管理條例等
【裁判全文】
臺灣桃園地方法院刑事判決                        八十九年度易字第二八一一號
    公  訴  人  臺灣桃園地方法院檢察署檢察官
    被      告  丙○○
右列被告因電子遊戲場業管理條例等案件，經檢察官提起公訴（八十九年度偵字第一
三一八八、一六一八八號），本院判決如左：
    主      文
丙○○共同連續在公眾得出入場所賭博財物，處罰金壹萬元，如易服勞役，以佰元
折算壹日，緩刑參年。電動賭博機大舞台壹台、七七七積分連線貳台、Ａ九○○二代
貳台、金牌大滿貫壹台、代幣伍百枚、機進出入表貳張、新台幣貳仟二佰元，均沒
收。
    事      實
一、乙○○於民國八十九年六月間與甲○○（由本院另案審理）訂約頂讓坐落桃園縣
    平鎮市○○○路一五○號「二十一世紀便利商店」，約定於八十九年九月一日開
    始正式交由乙○○經營，惟乙○○於同年八月二十三日即在該處經營大夜班時段
    。另丙○○則為甲○○所僱用之店員。乙○○、甲○○二人均明知並未事先依電
    子遊戲場業管理條例辦理營利事業登記，竟基於共同犯意聯絡，自八十九年八月
    二十一日起，由甲○○在該店之公眾得出入場所，擺設電子遊戲機大舞台一台、
    七七七積分連線二台、Ａ九○○二代二台及金牌大滿貫一台，以經營電子遊戲場
    業。乙○○、甲○○及丙○○三人並共同基於賭博之概括犯意聯絡，由賭客以每
    新台幣（下同）十元向乙○○、甲○○、丙○○等人兌換代幣一枚，投入機台下
    注，經不特定機率與該電子遊戲機對賭之方式，如賭客押注贏得不等倍數分數累
    積三千五百分，由甲○○洗分後可兌換七百元，如未贏分，所得由乙○○、甲○○二人平分，二人連續以此方式與不特定人之賭博財物。迄八十九年八月二十九
    日二十一時許，經喬裝警員呂仁傑向丙○○兌換代幣把玩Ａ九○○二代水果盤機
    台，以五比一方式對賭，積分至三千五百分時，向丙○○表示洗分，由丙○○通
    知甲○○兌換現金七百元予呂仁傑後，經警表明身分而查獲，並扣得上開電子遊
    戲機台六台、代幣五百枚、機進出入表二張及在櫃查獲店內賭資二千七百元
    （含欲兌換予呂仁傑之七百元）。
二、案經桃園縣警察局平鎮分局報告及桃園縣政府函送臺灣桃園地方法院檢察署檢察
    官偵查起訴。
      理      由
一、訊據被告丙○○不諱言當日有兌換代幣予喬裝警員，惟否認賭博犯行，辯稱：未
    幫忙洗分，不知道可換現金，當日是老板叫伊看一下台子的云云。經查，該店擺
    設電子遊戲機台確有洗分兌換現金之事，業據同案被告甲○○於警、偵訊中陳述
    於卷，核與卷附警員呂仁傑所製報告書一份內容相合。又以扣案卷附估價單二紙
    內容質之被告甲○○亦供稱：此為與乙○○拆帳之帳目，一人分一半云云。可見
    被告乙○○確有與甲○○共同謀議在該店擺置前述電子遊戲機台藉與不特定賭客
    賭博牟利之情事，而被告丙○○受僱於甲○○在店內工作，復參與幫賭客兌換代
    幣以利賭客賭玩機台，焉有不知店內如何經營，認其與乙○○、甲○○有共同賭
    博之犯意聯絡。此外復有扣案如事實欄所示機台、代幣、機進出入表、賭資及
    搜索扣押證明筆錄一紙、違反社會秩序維護法案件現場紀錄一紙、現場照片六幀
    附卷可佐。事證已臻明確被告行堪以認定。
二、核被告所為，係刑法第二百六十六條第一項前段之賭博罪嫌。其與乙○○、甲○○就間有共同犯意聯絡及行為分擔，為共同正犯。又被告先後多次賭博犯行，時
    間密接，所犯係犯罪構成要件相同之罪，顯係基於概括犯意反覆為之，為連續犯
    ，應以一罪論並加重其刑。爰審酌被告品行、因一時失慮致犯本罪、犯罪、目的
    、手段、所生之危害及犯罪後態度等一切情狀，量處如主文所示之刑，並諭知易
    服勞役之折算標準。末查，被告前未曾受有期徒刑以上刑之宣告，此有臺灣桃園
    地方法院檢察署刑案資料查註紀錄表一紙在卷可稽，本院念其年輕識淺（被告為
    七十一年八月八日出生），涉世未深，求職不慎，誤罹刑責，其經此偵審程序及
    刑之宣告及偵審，應知警惕而無再犯之虞，其所宣告之刑，本院認以暫不執行為
    適當，併予宣告緩刑三年，以勵自新。
三、扣案之電動賭博機大舞台一台、七七七積分連線二台、Ａ九○○二代二台、金牌
    大滿貫一台，認當場賭博之器具，及在櫃查獲店內之賭資二千七百元，併依刑
    法第二百六十六條第二項前段宣告沒收，另代幣五百枚、機進出入表二張認係
    共犯甲○○所有供犯罪所用之物，併依刑法第三十八條第一項第二款規定宣告沒
    收。
據上論斷，應依刑事訴訟法第二百九十九條第一項前段，刑法第二十八條、第五十六
條、第二百六十六條第一項、第四十二條第二項、第七十四條第一款、第三十八條第
一項第二款、第二百六十六條第二項前段，罰金罰鍰提高標準條例第一條前段、第二
條，判決如主文。
本案經檢察官張春暉到庭執行職務。
中      華      民      國      八十九    年    十二    月    二十一  日
                                臺灣桃園地方法院刑事第四庭
                                      法  官  孫惠琳
如不服本判決，應於判決送達後十日內，向本院提出上訴狀。
附論罪科刑依據之法條：
電子遊戲場業管理條例第十五條
未依本條例規定辦理營利事業登記者，不得經營電子遊戲場業。
電子遊戲場業管理條例第二十二條
違反第十五條規定者，處行為人一年以下有期徒刑、拘役或科或併科新台
幣五十萬元以上二百五十萬元以下罰金。
中華民國刑法第二百六十六條
在公共場所或公眾得出入之場所賭博財物者，處一千元以下罰金。但以供人暫時娛樂
之物為賭者，不在此限。
當場賭博之器具與在賭檯或兌換籌碼處之財物，不問屬於犯人與否，沒收之。


司法院資訊處製作；財團法人民間司法改革基金會備份。
